【裁判字號】    96,訴,1242
【裁判日期】    970131
【裁判案由】    竊盜等
【裁判全文】
臺灣屏東地方法院刑事判決              96年度訴字第1242號
公  訴  人  臺灣屏東地方法院檢察署檢察官
被      告  甲○○
上列被告因竊盜等案件，經檢察官提起公訴（96年度偵字第5960
、6181號），被告於本院準備程序中就被訴事實為有罪之陳述，
經本院裁定依簡式審判程序審理，判決如下：
    主  文
甲○○所犯如附表所示之罪，各處如附表所示之刑，應執行有期
徒刑壹年。
    事  實
一、甲○○前於民國92年間因竊盜案件，經臺灣高等法院高雄分
    院判決有期徒刑1 年4 月確定；又於同年間因施用毒品案件
    ，經本院以92年度訴字第314 號判決判處應執行有期徒刑1
    年8 月確定；上開數案並經本院裁定定應執行刑有期徒刑2
    年10月，於94年11月22日假釋出監並付保護管束，於95年9
    月5 日假釋保護管束期滿，假釋未經撤銷以執行完畢論。詎
    其仍不知悔改，分別為下列行為：
(一)先於96年7 月30日14時許，在屏東縣萬丹鄉○○村○○街
    257 號之住處，取走其弟乙○○所有置於該住處房間抽屜內
    之臺灣銀行新園分行（帳號000000000000號）之存摺及印章
    後，即分別基於行使偽造私文書及詐欺之犯意，(1)於同日約
    15時22分許、(2)同年7月31日約9 時許、(3)同年8 月1 日約9
    時28分許及(4)同年8 月1 日約14時許，前往設在屏東縣新園
    鄉○○村○○路65號「臺灣銀行新園分行」處，將上開印章
    盜蓋在臺灣銀行取款憑條上，共計盜蓋「乙○○」之印文4
    枚，並分別書寫提款金額新臺幣（下同）2,000 元、2,200
    元、2,000 元及1,000 元，再連同該偽造之取款憑條及上揭
    存摺、印章，持之交付與臺灣銀行新園分行之承辦人員，假
    冒乙○○名義表示其欲提領上開款項，使該承辦人員陷於錯
    誤，誤以為甲○○係有權辦理領款之人，而代交付款項共計
    7,200 元，足生損害於乙○○及臺灣銀行新園分行。得手後
    ，甲○○再將該銀行存摺及印章放回住處之客廳與房間抽屜
    內，以掩飾犯行。嗣於同年8 月6 日某時許，乙○○發現前
    開銀行帳戶遭人盜領而報警處理，經員警調取當時之提款監
    視錄影畫面，確認領取款項之人即為甲○○後，始悉上情。
(二)甲○○又基於意圖為自己不法所有之犯意，於96年9 月7 日
    19時30分許，前往丙○○○○○○○○○○○○，見校園無
    人看守，即持石頭敲打之方式，竊取丁○○所管領之四維國
    小內校園階梯銅製止滑條共計20支。得手後，旋即將之出售
    予不知情之榮盛資源回收場負責人洪清田，變賣所得600 元
    ，並將贓款花用殆盡。嗣於同日20時許，為警循線查獲。
二、案經屏東縣警察局屏東分局報告臺灣屏東地方法院檢察署檢
    察官偵查起訴。
    理  由
一、本案被告甲○○所犯為死刑、無刑徒刑或最輕本刑為3 年以
    上有期徒刑以外之罪，其於準備程序中就被訴事實為有罪之
    陳述，經法官告知簡式審判程序之旨，並聽取公訴人之意見
    後，依刑事訴訟法第273 條之1 第1 項規定，裁定由受命法
    官獨任進行簡式審判程序，合先敘明。
二、上揭犯罪事實，業經被告甲○○於警詢、偵查及本院審理中
    坦承不諱，復經證人即被害人乙○○、丁○○及證人即資源
    回收場負責人洪清田於警詢中證述明確，且有甲○○存簿影
    本1 紙、臺灣銀行新園銀行96年10月4 日新園營字第096000
    38801 號函附存摺交易往來明細表、通訊中文名、地資料查
    詢單（個人戶）各1 紙、96年7 月30日、96年7 月31日、96
    年8 月1 日取款憑條及科目性質當日收付累計數查詢各4 紙
    及贓物認領保管單、收受物品、舊貨、五金廢料或廢棄物登
    記表各1 紙、現場及查獲照片11幀、取款監視錄影器翻拍照
    片4 幀與警製偵查報告2 份在卷可按，足徵被告之自白核與
    事實相符，堪予採信。是以，本件事證明確，被告上開犯行
    堪以認定。
三、查銀行臨櫃提款而使用取款憑證之情形，必須於取款憑證上
    記載完成並蓋印原留存印章後，始得持之提款，則在取款憑
    證上蓋印，單純自形式上觀察，即足以表示該帳號帳戶所有
    人表示依取款憑證之記載領款之意，則該取款憑證性質上係
    屬刑法第210 條之私文書。又取款憑證係該帳號帳戶所有人
    或得其授權之人，向銀行承辦人員出示之且表示依其上記載
    領款之意，由銀行承辦人員收受後核對無誤，而依其上之記
    載交付款項；亦即，此係該帳號帳戶所有人同意與銀行間之
    約定，對於核對留存印章無誤之取款憑證，均應按其上之記
    載，付款予該名交付且行使該取款憑證之人。是被告於上開
    空白臺灣銀行取款憑證上偽造「乙○○」印章印文1 枚，並
    完成其上提款日期「96年7 月30日」、「96年7 月31日」、
    「96年8 月1 日」（2 次）、上開帳號帳戶「000000000000
    」、提款金額分別為「貳仟元整」、「貳仟貳佰元整」、「
    貳仟元整」、「壹仟元整」之記載，而偽造臺灣銀行提款憑
    證私文書1 紙完成，復持以向銀行承辦人員行使，致銀行承
    辦人員誤信此為該帳號帳戶所有人或得其授權之人所為，而
    交付款項，核其所為均係犯刑法第216 條、第210 條之行使
    偽造私文書罪，及同法第339 條第1 項之詐欺取財罪。被告
    於上開取款憑證上盜用「乙○○」印章印文1 枚之行為，為
    偽造私文書之部分行為；又其偽造私文書後復持以行使，其
    偽造私文書之低度行為，應為行使之高度行為所吸收，不另
    論罪。另被告竊取四維國小之銅製止滑條之行為，係犯刑法
    第320 條第1 項竊盜罪。被告所犯上開刑法第216 條、第
    210 條之行使偽造私文書罪及同法第339 條第1 項之詐欺取
    財罪間，係一行為而觸犯數罪名，為想像競合犯，應依刑法
    第55條規定從一重行使偽造私文書罪處斷。再其所犯4 次盜
    領之行使偽造私文書之行為，時間並非密切，顯非出於同一
    犯意接續為之，與上開竊盜罪，犯意各別，行為互殊，應予
    分論併罰。查被告前於92年間因竊盜案件，經臺灣高等法院
    高雄分院判決有期徒刑1 年4 月確定；又於同年間因施用毒
    品案件，經本院以92年度訴字第314 號判決判處應執行有期
    徒刑1 年8 月確定；上開數案並經本院裁定定應執行刑有期
    徒刑2 年10月，於94年11月22日假釋出監並付保護管束，於
    95年9 月5 日假釋保護管束期滿，假釋未經撤銷以執行完畢
    論，其受有期徒刑執行完畢，於5 年以內故意再犯本件最重
    本刑為有期徒刑以上之罪，為累犯，應依刑法第47條第1 項
    之規定，加重其刑。爰審酌被告因積欠他人債務而需錢孔急
    ，不思以正當方式獲取金錢，而竊取存摺、偽造取款憑證並
    持以行使，而盜領其弟乙○○款項，足生損害於乙○○，且
    危害金融秩序，足生損害於銀行帳務管理之正確性，復又竊
    取校園內之止滑條，惡性非輕；惟念其犯後坦承犯行，所獲
    利益甚微並已與被害人甲○○達成和解，業經被害人乙○○
    具狀表示念及手足之情撤銷回告訴之意，有撤回告訴書1 紙
    在卷可按等一切情狀，分別量處如附表主文欄所示之刑，並
    定其應執行刑。
四、被告於上開偽造之臺灣銀行取款憑證共4 紙，業於提款過程
    中交付予臺灣銀行新園分行，自非被告所有，其上之被害人
    乙○○之印文則為盜用，並非偽造，依法均不得宣告沒收，
    附此敘明。
據上論斷，應依刑事訴訟法第273 條之1 第1 項、第284 條之1
、第299 條第1 項前段，刑法第216 條、第210 條、第320 條第
1 項、第339 條第1 項、第55條前段、第47條第1 項、第51條第
5款 ，刑法施行法第1 條之1 ，判決如主文。
本案經檢察官顏珮珊到庭執行職務。
中    華    民    國    97    年    1     月    31    日
                  刑事第二庭    法  官  陳海寧
以上正本證明與原本無異。
如不服本判決應於收受本判決送達後十日內向本院提出上訴書狀
，其未敘述上訴理由者，並得於提起上訴後十日內向本院補提理
由書狀（均須按他造當事人之人數附繕本）「切勿逕送上級法院
」
中    華    民    國    97    年    2     月    14    日
                                書記官  馮得弟
附表
 ┌──┬───────────┬────────────┐
 │編號│ 犯  罪  事  實       │     主           文    │
 ├──┼───────────┼────────────┤
 │ 1. │於96年7 月30日約15時22│ 甲○○行使偽造私文書， │
 │    │分許，盜用乙○○之印章│ 足以生損害於他人，累犯 │
 │    │取款2,000 元          │ ，處有期徒刑月。     │
 ├──┼───────────┼────────────┤
 │ 2. │於96年7 月31日約9 時許│ 甲○○行使偽造私文書， │
 │    │，盜用乙○○之印章取款│ 足以生損害於他人，累犯 │
 │    │2,200 元              │ ，處有期徒刑月。     │
 ├──┼───────────┼────────────┤
 │ 3. │於96年8 月1 日約9 時28│ 甲○○行使偽造私文書， │
 │    │分許，盜用乙○○之印章│ 足以生損害於他人，累犯 │
 │    │取款2,000 元          │ ，處有期徒刑月。     │
 ├──┼───────────┼────────────┤
 │ 4. │於96年8 月1 日約14時許│ 甲○○行使偽造私文書， │
 │    │，盜用乙○○之印章取款│ 足以生損害於他人，累犯 │
 │    │1,000 元              │ ，處有期徒刑月。     │
 ├──┼───────────┼────────────┤
 │ 5. │於96年9 月7 日19時30  │ 甲○○竊盜，累犯，處有 │
 │    │分許，竊取四維國小校園│ 期徒刑月。           │
 │    │階梯之銅製止滑條20 支 │                        │
 └──┴───────────┴────────────┘
附錄本案論罪科刑法條：
刑法第210條（偽造變造私文書罪）
偽造、變造私文書，足以生損害於公眾或他人者，處 5 年以下有
期徒刑。
刑法第216條（行使偽造變造或登載不實之文書罪）
行使第 210 條至第 215 條之文書者，依偽造、變造文書或登載
不實事項或使登載不實事項之規定處斷。
刑法第320條（普通竊盜罪、竊佔罪）
意圖為自己或第三人不法之所有，而竊取他人之動產者，為竊盜
罪，處 5 年以下有期徒刑、拘役或 5 百元以下罰金。
意圖為自己或第三人不法之利益，而竊佔他人之不動產者，依前
項之規定處斷。
前二項之未遂犯罰之。


司法院資訊處製作；財團法人民間司法改革基金會備份。
